臺灣臺北地方法院民事判決　　　　　　 94年度重訴字第419號
　　原　　　告　丙○○
　　被　　　告　永同興業有限公司
　　法定代理人　乙○○
　　被　　　告　硅谷國際行銷股份有限公司（原名硅谷生物科技股
　　　　　　　　份有限公司）
　　法定代理人　甲○○原名李.
　　被　　　告　御品養生館股份有限公司（原名順天堂養生館國際
　　　　　　　　（簡稱）
　　法定代理人　甲○○原名李.
　　前列三人共同
　　訴訟代理人　蔡文燦　　律師
上列當事人間請求異議之訴事件，本院於民國九十四年七月二十八日言
詞辯論終結，判決如下：
    主      文
原告之訴及假執行之聲請均駁回。
訴訟費用由原告負擔。
    事      實
甲、原告方面
一、聲明：
  (一)被告應共同給付原告新臺幣八百萬元，及自起訴狀繕本送達翌日起
    至清償日止，按週年利率百分之五計算之利息。
  (二)原告願供擔保，請准宣告假執行。
二、陳述：原告就其與債務人即訴外人甲○○（原名李惠華）間之侵權
    行為損害賠償事件，於民國九十三年十一月九日聲請強制執行訴外
    人甲○○之財產，經本院九十三年十一月十一日之九十三年度執字
    第四○五七一號執行命令禁止訴外人甲○○於新臺幣（下同）八百
    萬元及執行費六萬四千元之債權金額範圍內，就扣押金額收取對第
    三人即被告永同興業有限公司、硅谷生物科技股份有限公司及順天
    堂養生館國際興股份有限公司（後二公司更名為硅谷國際行銷股份
    有限公司、御品養生館股份有限公司，下稱永同公司、硅谷公司、
    御品公司）之薪資債權或為其他處分，被告亦不得對債務人即訴外
    人甲○○為清償，並經被告及訴外人甲○○於九十三年十一月十五
    日收受在案。另本院九十四年一月十日之九十三年度執字第四○五
    七一號執行命令則命訴外人甲○○對第三人即被告永同公司、硅谷
    公司及御品公司，在八百萬元範圍內，應依該命令將該債權移轉於
    原告，亦經被告及訴外人甲○○於九十四年一月十七日收受在案。
    詎被告竟否認原告之債權人身份，並以債務人即訴外人甲○○於被
    告處並無股份、薪資等為由聲明異議。然被告硅谷公司係於九十四
    年二月十五日將其董事長即訴外人甲○○所持有之三十萬股份變更
    為零，並於九十四年三月二十八日將公司名稱變更為「硅谷國際行
    銷股份有限公司」；另被告順天堂公司則係於九十四年二月一日將
    其董事長即訴外人甲○○所持有之十二萬五千股份變更為零，並同
    時將公司名稱變更為「御品養生館股份有限公司」，況由財政部臺
    灣省北區國稅局九十二年度綜合所得稅各類所得資料清單可知，被
    告稱外人甲○○於被告處並無股份及薪資，顯與事實不符，被告及
    訴外人甲○○所為，已構成刑法第三百五十六條規定之損害債權罪
    ，業經原告向本院檢察署檢察官提起告訴在案。
三、證據：提出本院九十三年度執字第四○五七一號執行命令三件、本
    院送達證書七件、公司基本資料查詢三件、民事聲明異議狀一件、
    財政部臺灣省北區國稅局九十二年度綜合所得稅各類所得資料清單
    一件、刑事告訴狀一件、戶籍謄本二件、有限公司變更登記事項卡
    一件、股份有限公司變更登記事項卡八件（以上均影本）等件為證
    。
乙、被告方面：
一、聲明：
  (一)原告之訴及其假執行之聲請駁回。
  (二)如受不利判決，被告願供擔保，請准宣告免為假執行。
二、陳述：原告聲請強制執行債務人即訴外人甲○○於被告永同興公司
    、硅谷公司及御品公司之薪資債權及股權，然本院九十三年度執字
    第四○五七一號執行命令送達時，訴外人甲○○對被告等並無薪資
    債權存在。又況，訴外人甲○○於九十三年十一月十日對被告硅谷
    公司及御品公司之股權已變更為零，是該執行命令於九十三年十一
    月十五日送達時，訴外人甲○○對被告硅谷公司及御品公司已無股
    權存在，被告對該執行命令聲明異議，自無不實可言。再者，原告
    主張由財政部臺灣省北區國稅局九十二年度綜合所得稅各類所得資
    料清單可知，被告稱外人甲○○於被告處並無股份及薪資，顯與事
    實不符，然據最高法院四十三年台上字第三七七號判例意旨，原告
    既未就其主張負舉證責任，其所稱自不足採。
三、證據：提出股份有限公司變更登記事項卡影本二件等件為證。
    理      由
一、本件原告起訴主張其與債務人即訴外人甲○○間因侵權行為損害賠
    償事件，曾對甲○○之財產聲請強制執行，經本院核發執行命令禁
    止甲○○於八百萬元及執行費六萬四千元之債權金額範圍內，收取
    其對第三人即被告永同公司、硅谷公司及御品公司之薪資債權或為
    其他處分，被告亦不得對甲○○為清償，並命訴外人甲○○對第三
    人即被告永同興公司、硅谷公司及御品公司，在八百萬元範圍內，
    應依該命令將該債權移轉於原告，詎被告竟否認原告之債權人身份
    ，並以甲○○於被告處並無股份、薪資等理由聲明異議，然被告係
    在嗣後始將甲○○之持股變更為零，而依財政部臺灣省北區國稅局
    資料清單可知甲○○於被告處並非無股份及薪資，為此提起異議之
    訴，訴請被告給付款項云云；被告則以本院執行命令送達時，甲○
    ○對被告確無薪資債權存在，且其股權於九十三年十一月十日亦早
    已變更為零，是渠等於執行命令送達時聲明異議，自無不實，另原
    告倘主張甲○○於被告處有股份及薪資，應舉證證明等語資為抗辯
    。
二、經查，本件原告因對訴外人甲○○有債權主張，於九十三年十一月
    九日向本院聲請強制執行甲○○之財產，經本院九十三年十一月十
    一日以九十三年度執字第四○五七一號執行命令禁止甲○○於八百
    萬元及執行費六萬四千元之債權金額範圍內，就扣押金額收取其對
    被告永同公司、硅谷公司及御品公司之薪資債權或為其他處分，被
    告亦不得對甲○○為清償，此一執行命令業經被告及甲○○於九十
    三年十一月十五日收受在案，另本院於九十四年一月十日以九十三
    年度執字第四○五七一號執行命令命甲○○對被告永同公司、硅谷
    公司及御品公司，在八百萬元範圍內，應依該命令將該債權移轉於
    原告，亦經被告收受在案，上開事實分別有本院九十三年度執字第
    四○五七一號執行命令、本院送達證書等在卷可稽，並為被告所不
    爭執，堪信為真實。本件被告否認訴外人甲○○仍存有債權，是原
    告主張甲○○對被告有債權存在，須舉證證明之。而依台北市政府
    函文顯示，御品公司（原名為順天堂養生館國際興業股份有限公司
    ）申報董事長持股變動之時間係在九十三年十一月十日，另硅谷公
    司申報董事長持股變更之時間則為九十三年十一月九日（參台北市
    政府九十三年十一月十五日府建商字第○九三二三八三八○○○號
    、九十三年十一月十日府建商字第○九三二三七八○○○○號函）
    ，另依上開公司變更登記表所示，甲○○於上開公司之股份亦確係
    於上開時間變更為零，此一時間均早在被告收受執行命令及移轉命
    令之前，是被告硅谷公司、御品公司於收受上開命令之際，甲○○
    確無股權存在，乃屬事實，上開公司提出異議，當無違誤之處，至
    甲○○移轉其股權之時間點與上揭命令送達時，其期間相差多久，
    有無其他可議之處，已非本件爭訟之處，本院自無從加以討論。另
    本件訴外人甲○○於九十二年間原分別自被告受領薪資款項（參證
    物十），惟九十三年度變更持股後，是否仍自被告受領薪資，未見
    原告舉證證明，其主張甲○○對被告享有薪資債權及其他債權云云
    ，自非有據，是其依強制執行法第一百二十條第二項規定提起本件
    訴訟，主張被告異議不實，請求被告共同給付八百萬元及法定利息
    云云，為無理由，應予駁回。
三、假執行之宣告
    本件原告之訴既經駁回，其假執行之聲請即失所附麗，應併予駁回
    ，附此敘明。
結論：本件原告之訴為無理由，依民事訴訟法第七十八條，判決如主文
。
中　　　華　　　民　　　國　　94　　年 　  8　　月    19  　日
                              民事第二庭法  官　汪漢卿
以上正本係照原本作成
如對本判決上訴，須於判決送達後20日內向本院提出上訴狀
中　　　華　　　民　　　國　　94　　年 　  8　　月    19  　日
                            　　　　　　書記官　許婉如
